【裁判字號】    99,上訴,2477
【裁判日期】    990902
【裁判案由】    毒品危害防制條例
【裁判全文】
臺灣高等法院刑事判決                99年度上訴字第2477號
上  訴  人
即  被  告  甲○○
上列上訴人因毒品危害防制條例案件，不服臺灣板橋地方法院99
年度訴字第1110號，中華民國99年6月18日第一審判決（起訴案
號：臺灣板橋地方法院檢察署99年度毒偵字第2575號），提起上
訴，本院判決如下：
    主  文
原判決撤銷。
甲○○施用第一級毒品，累犯，處有期徒刑柒月。扣案第一級毒
品海洛因貳小包（含袋重0.407公克），沒收銷燬之。
    事  實
一、甲○○前因施用第二級毒品案件，經臺灣桃園地方法院以87
    年度毒聲字第1544號裁定送觀察、勒戒，於民國87年9月16
    日執行完畢，並經檢察官為不起訴處分確定。於前開觀察、
    勒戒執行完畢釋放後5年內，復因施用第一、二級毒品案件
    ，經臺灣板橋地方法院裁定送觀察、勒戒及強制戒治，於91
    年8月27日執行完畢。其後，又因施用第一級毒品案件，經
    本院以96年度上訴字第1637號判決判處有期徒刑9月確定，
    再經減刑為有期徒刑4月又15日確定；因施用第一、二級毒
    品案件，經本院以96年度上訴字第4562號判決各判處有期徒
    刑10月、7月，減刑為有期徒刑5月、3月又15日確定；因施
    用第一、二級毒品案件，經臺灣板橋地方法院以96年度訴字
    第3330號判決各判處有期徒刑10月、5月確定。該5罪刑另經
    臺灣板橋地方法院裁定定應執行刑為有期徒刑1年10月，於
    98年11月6日執行完畢。詎仍不知悔改，基於施用第一級毒
    品海洛因之犯意，於98年12月28日上午某時許，在臺北縣樹
    林市○○街21號住處，以將海洛因粉末置入注射針筒（未扣
    案）加水液化後施打之方式，施用第一級毒品海洛因1次。
    嗣於98年12月28日下午1時30分許，在臺北縣樹林市○○街
    與博愛街口為警盤查時，於警方尚未查知其上述施用毒品海
    洛因犯行前，即主動交出身上所有之第一級毒品海洛因2小
    包（毛重0.4090公克，淨重0.0290公克，取樣0.0020公克，
    餘淨重0.0270公克），向警方自首並願接受裁判。
二、案經甲○○自首及臺北縣政府警察局樹林分局報告臺灣板橋
    地方法院檢察署檢察官偵查起訴。
    理  由
一、被告甲○○經合法傳喚未到庭，惟其於偵查及原審時對於上
    開施用第一級毒品海洛因犯行均坦承不諱，其為警查獲時所
    採集尿液，經送臺灣檢驗科技股份有限公司鑑結果，確呈嗎
    啡陽性反應，有該公司濫用藥物檢驗報告1份（偵卷第27頁
    ）在卷可稽。及扣案白色粉末經送交通部民用航空局航空醫
    務中心鑑驗，該白色粉末2袋，實稱毛重0.4090公克，淨重
    0.0290公克，取樣0.0020公克，餘重0.0270公克，檢出海洛
    因成分，有該中心99年1月25日航藥鑑字第0990312號毒品鑑
    定書1份可稽（偵卷第29頁），並有該扣案毒品可證，足認
    被告之自白與事實相符，可以採信。另被告有如事實欄所載
    之前案紀錄，其於初次經觀察、勒戒執行完畢釋放後5年內
    ，又因施用第一、二級毒品犯行經戒毒處遇及追訴處罰，有
    本院被告前案紀錄表1份附卷可憑，其再犯本案，已不屬毒
    品危害防制條例第20條規定之「初犯」或「5年後再犯」，
    應依同條例第10條處罰（最高法院97年度第5次刑事庭會議
    決議參照）。本案事證已臻明確，被告犯行洵堪認定，應依
    法論科。
二、按海洛因屬毒品危害防制條例第2條第2項第1款規定之第一
    級毒品，核被告所為，係犯毒品危害防制條例第10條第1項
    之施用第一級毒品罪。其持有第一級毒品海洛因之低度行為
    ，應為施用之高度行為所吸收，不另論罪。又被告係於上開
    時地經警盤查，且於警方尚未查知其所犯上施用毒品海洛因
    行為前即主動交出身上所有之毒品海洛因，並向警方坦認犯
    行等，有其警詢筆錄一份可憑，並經查獲員警王榮悅於本院
    審理時到庭證述明確，核與刑法第62條前段自首之規定相符
    ，爰依該條減輕其刑。又被告有如事實欄所示之前案紀錄，
    於98年11月6日執行完畢之事實，有本被告前案紀錄表1份可
    參，其於有期徒刑執行完畢5年內，故意再犯本件有期徒刑
    以上之罪，為累犯，應依刑法第47條第1項規定加重其刑，
    並先加後減之。原審以被告犯罪事證明確，據以論罪科刑，
    固非無見，惟查：被告合於刑法第62條自首規定，原審疏未
    詳察，未依該條規定酌減其刑，自有未合，被告以此上訴指
    摘原判決並請求從輕量刑，為有理由，應由本院將原判決撤
    銷改判。爰審酌被告品行、已有多次施用毒品前科，猶未能
    知所警惕，一犯再犯，惟其犯罪行為主要係戕害自身，且事
    後尚能坦承犯行，犯後態度尚無不良，暨其施用毒品之動機
    、目的、素行等一切情狀，量處如主文第二項所示之刑。扣
    案如事實欄所示之第一級毒品海洛因2小包，應依毒品危害
    防制條例第18條第1項前段規定諭知沒收銷燬之。
三、被告經合法傳喚，無正當理由不到庭，爰不待其陳述逕行判
    決
據上論斷，應依刑事訴訟法第369條第1項、第364條、第299條第
1項前段、第371條，毒品危害防制條例第10條第1項、第18條第1
項前段，刑法第11條、第47條第1項、第62條前段，判決如主文
。
本案經檢察官陳明光到庭執行職務。
中    華    民    國    99    年    9     月    2     日
                  刑事第四庭審判長法  官  陳筱珮
                                  法  官  邱滋杉
                                  法  官  孫惠琳
以上正本證明與原本無異。
如不服本判決，應於收受送達後十日內向本院提出上訴書狀，其
未敘述上訴之理由者並得於提起上訴後十日內向本院補提理由書
（均須按他造當事人之人數附繕本）。「切勿逕送上級法院」。
                                  書記官  陳建邦
中    華    民    國    99    年    9     月    2     日
附錄：本案論罪科刑法條全文
毒品危害防制條例第10條
施用第一級毒品者，處 6 月以上 5 年以下有期徒刑。
施用第二級毒品者，處 3 年以下有期徒刑。
毒品危害防制條例第18條
查獲之第一、二級毒品及專供製造或施用第一、二級毒品之器具
，不問屬於犯人與否，均沒收銷燬之；查獲之第三、四級毒品及
製造或施用毒品之器具，無正當理由而擅自持有者，均沒入銷燬
之。但合於醫藥、研究或訓練之用者，得不予銷燬。
前項合於醫藥、研究或訓練用毒品或器具之管理辦法，由法務部
會同行政院衛生署定之。

司法院資訊處製作；財團法人民間司法改革基金會備份。
